【裁判字號】    98,易,224
【裁判日期】    980227
【裁判案由】    竊盜等
【裁判全文】
臺灣彰化地方法院刑事判決               98年度易字第224號
公  訴  人  臺灣彰化地方法院檢察署檢察官
被      告  甲○○
                    （另案於臺灣彰化監獄執行中）
上列被告因竊盜等案件，經檢察官提起公訴（98年度偵緝字第46
號），有刑事訴訟法第273 條之1 第1 項之情形，本院改依簡式
審判程序審理判決如下：
    主  文
甲○○攜帶兇器竊盜，處有期徒刑陸月。又無空氣污染防制設備
而燃燒易生特殊有害健康之物質，處有期徒刑貳月。應執行有期
徒刑柒月。
    事  實
一、甲○○與王坤杉（業據本院以97年度易字第866 號判決判處
    應執行有期徒刑9 月確定）共同基於意圖為自己不法所有之
    犯意聯絡，於民國（下同）97年1 月24日晚間7 時30分許，
    由甲○○騎乘車號VNV —087 號輕型機車搭載王坤杉，前往
    彰化縣大城鄉○○村○○段547 地號乙○所有之農田內，由
    王坤杉在旁把風，甲○○則持其所有、客觀上對人之生命、
    身體、安全構成威脅而足供作兇器使用之鉗子一支（未扣案
    ，業已滅失），剪斷乙○所裝設、作為農田馬達供電之電纜
    線後，渠等再共同收集，而竊取乙○所有、長約136 公尺、
    重約15.93 公斤之電纜線一批（價值約新臺幣9 千元），得
    手後，旋即共同騎乘上開機車將竊得之電纜線先載運至甲○
    ○位於彰化縣大城鄉○○村○○路27號住處。甲○○、王坤
    杉為取得上開電纜線內之銅線，用以出售圖利，明知電纜線
    含有塑膠、橡膠、樹脂等易生特殊有害健康之物質，在無空
    氣污染防制設備之環境中不得燃燒，竟仍共同基於無空氣污
    染防制設備而燃燒易生特殊有害健康物質之犯意聯絡，於97
    年1 月24日晚間8 時55分許，載運上開竊得之電纜線，共同
    前往彰化縣大城鄉○○村○○道路電線桿豐美幹45Y8K1082C
    C95 號前農田，在無任何空氣污染防制設備下，由渠等共同
    利用瓦斯噴燈點燃該等燃燒易生特殊有害於人體健康物質之
    上開電纜線，嗣尚在燃燒之際，即為巡邏員警當場查獲，並
    扣得前揭瓦斯噴燈1 組，而查悉上情。
二、案經彰化縣警察局芳苑分局報請臺灣彰化地方法院檢察署檢
    察官偵查起訴。
    理  由
一、本案被告甲○○所犯係死刑、無期徒刑、最輕本刑為3 年以
    上有期徒刑以外之罪，其於準備程序就前揭被訴事實為有罪
    之陳述，經法官告知簡式審判程序之旨，並聽取其與公訴人
    之意見後，本院認無不得或不宜改依簡式審判程序進行之處
    ，爰依刑事訴訟法第273 條之1 第1 項、第284 條之1 ，由
    法官進行簡式審判程序審理判決，合先敘明。
二、上揭犯罪事實，業據被告甲○○於偵訊、本院審理時均坦承
    不諱，核與證人即共犯王坤杉於警詢、偵訊中及證人即被害
    人乙○於警詢中所證述之情節相符，且有贓物認領保管單、
    彰化縣環境保護局稽查隊環境稽查工作紀錄各1 份在卷可稽
    ，復有扣案之瓦斯噴燈1 組可按，足見被告之自白與事實相
    符，本件事證明確，被告上開犯行均堪認定。
三、按刑法第321 條第1 項第3 款之攜帶兇器竊盜罪，係以行為
    人攜帶兇器竊盜為其加重條件。此所謂兇器，其種類並無限
    制，凡客觀上足對人之生命、身體、安全構成威脅，具有危
    險性之兇器均屬之。且祇須行竊時攜帶此種具有危險性之兇
    器為已足，並不以攜帶之初有行兇之意圖為必要（最高法院
    79年臺上字第5253號判例參照）。被告於為本件竊盜犯行時
    所使用之鉗子，為金屬製品，質地堅硬，客觀上足以對人之
    生命、身體、安全構成威脅，具有危險性，自屬兇器。另被
    覆或含有塑膠、橡膠、樹脂之電線電纜，業經行政院環境保
    護署依空氣污染防製法第48條第2 項規定，公告屬於空氣污
    染防製法第48條第1 項之易生特殊有害健康物質，業經行政
    院環境保護署以91年8 月15日環署空字第0910056279G 號函
    釋明確。是核被告所為，係犯刑法第321 條第1 項第3 款攜
    帶兇器之加重竊盜罪及空氣污染防制法第48條第1 項之無空
    氣污染防制設備而燃燒易生特殊有害健康物質罪。又被告甲
    ○○與共犯王坤杉二人間，就前開二罪犯行，分別具有犯意
    聯絡及行為分擔，應論以共同正犯。被告所犯上開二罪，犯
    意各別，行為互殊，應予分論併罰。爰審酌被告正值青壯年
    ，不思以正當途徑掙取金錢，圖以不勞而獲之方式獲取財物
    ，犯罪動機及目的均非良善，且被告以攜帶兇器之方式竊盜
    財物，對被害人之人身安危及財產之危害，不無潛在威脅，
    惡性較普通竊盜更為重大，並有多次毒品前科，有前揭前案
    紀錄表在卷為憑，堪認被告素行非佳，復在無空氣污染防制
    設備下，隨意燃燒易生特殊有害健康之物質，致生環境污染
    ，本應予以嚴懲，惟斟酌被告犯後坦承犯行，態度良好，及
    其所竊取財物價值非鉅等一切情狀，分別量處如主文所示之
    刑，並定其應執行之刑。末按，被告用以燃燒電纜線所用之
    瓦斯噴燈1 組，雖為被告甲○○所有，惟業據被告甲○○所
    拋棄，且已據臺灣彰化地方法院檢察署檢察官處分廢棄在案
    ，有臺灣彰化地方法院檢察署檢察官扣押物品處分命令1 紙
    在卷可稽，又被告用以竊取電纜線之鉗子，未經扣案，被告
    復自承丟棄，業已滅失，檢察官亦未聲請沒收，爰均不予以
    宣告沒收。
據上論斷，應依刑事訴訟法第273 條之1 第1 項、第299 條第1
項前段，空氣污染防制法第48條第1 項，刑法第11條前段、第28
條、第321 條第1 項第3 款、第38條第1 項第2 款、第51條第5
款，判決如主文。
本案經檢察官紀雅惠到庭執行職務。
中    華    民    國    98    年    2     月    27    日
                  刑事第九庭          法  官  黃齡玉
以上正本證明與原本無異。
如不服本判決應於收受判決後10日內向本院提出上訴書狀，並
應敘述具體理由。其未敘述上訴理由者，應於上訴期間屆滿後
20日內向本院補提理由書(均須按他造當事人之人數附繕本)
「切勿逕送上級法院」。
告訴人或被害人對於判決如有不服具備理由請求檢察官上訴者，
其上訴期間之計算係以檢察官收受判決正本之日期為準。
中    華    民    國    98    年    2     月    27    日
                                      書記官  林嘉賢
附錄本案論罪科刑法條全文：
空氣污染防制法第48條
無空氣污染防制設備而燃燒易生特殊有害健康之物質者，處 3 年
以下有期徒刑、拘役或科或併科新臺幣20萬元以上100萬元以下
罰金。
前項易生特殊有害健康之物質及其空氣污染防制設備，由中央主
管機關公告之。
中華民國刑法第321條
（加重竊盜罪）
犯竊盜罪而有左列情形之一者，處 6 月以上、 5 年以下有期徒
刑：
一、於夜間侵入住宅或有人居住之建築物、船艦或隱匿其內而犯
之者。
二、毀越門扇、牆垣或其他安全設備而犯之者。
三、攜帶兇器而犯之者。
四、結夥三人以上而犯之者。
五、乘火災、水災或其他災害之際而犯之者。
六、在車站或埠頭而犯之者。
前項之未遂犯罰之。


司法院資訊處製作；財團法人民間司法改革基金會備份。
